【裁判字號】    99,上易,1604
【裁判日期】    990812
【裁判案由】    詐欺
【裁判全文】
臺灣高等法院刑事判決                99年度上易字第1604號
上  訴  人    臺灣桃園地方法院檢察署檢察官
被      告    甲○○
上列上訴人因被告詐欺案件，不服臺灣桃園地方法院九十八年度
易字第一二五三號，中華民國九十九年五月四日第一審判決（起
訴案號：臺灣桃園地方法院檢察署九十六年度偵字第一０五七四
號），提起上訴，本院判決如下：
    主  文
上訴駁回。
    理  由
一、本件公訴意旨及判決意旨均詳如原判決書所載（如附件）。
二、檢察官上訴意旨略以：本署以九十五年度偵字第三一三六號
    不起訴處分前，並未調閱被告所有之臺北富邦商業銀行帳號
    00000000000000000 號帳戶歷史交易明細資料，此觀不起訴
    處分書所載理由及該偵查卷宗自明，嗣經調閱上開帳戶後，
    發現除有被害人乙○○遭詐騙款項轉入並遭提領外，尚有多
    筆同樣由黃正威帳戶轉入再以金融卡提領之交易紀錄，此有
    九十九年一月二十一日臺北富邦商銀興隆分行（99年）北富
    銀興字第一號函覆交易明細資料在卷可佐，可見被告上開帳
    戶確係遭利用為詐騙工具，且被害人不只乙○○一人，而該
    份歷史交易明細資料並非本署檢察官於九十五年六月十六日
    為九十五年度偵字第三一三六號不起訴處分時已存在之證據
    ，原審失察，遽認本件係無新事實、新證據而為重行起訴，
    因而據以判決公訴不受理，顯有未依證據認定事實之違誤，
    故提起上訴請求撤銷原判決，另為適法之裁判。
三、按不起訴處分已確定者，非有發見新事實或新證據者，或有
    刑事訴訟法第四百二十條第一項第一款、第二款、第四款或
    第五款所定得為再審原因之情形者，不得對同一案件再行起
    訴，刑事訴訟法第二百六十條定有明文；又曾為不起訴處分
    或撤回起訴，而違背第二百六十條之規定再行起訴者，應諭
    知不受理之判決，同法第三百零三條第四款復有明定。又按
    前開所謂發見新事實或新證據，係指於不起訴處分前未經發
    現至其後始行發現者而言，若不起訴處分前，已經提出之證
    據，經檢察官調查斟酌者，即非該條款所謂發見之新證據。
    而該項新事實或新證據，係指至少須足致認被告有犯罪嫌疑
    之證據資料，非謂任何新發現之證據資料均可據以再行起訴
    。
四、經查，本件檢察官於九十七年十二月三日聲請簡易判決處刑
    ，以被害人乙○○遭搶奪自小客車後，再經以想拿回汽車須
    依指示付款十五萬元恐嚇，後經討價還價依指示匯款十二萬
    元至陳詩怡誠泰銀行士林分行帳戶，另案被告簡祥裕將前開
    十二萬元以網路轉帳方式先轉入黃正威於第一商銀帳戶，嗣
    該筆款項其中五萬元經轉匯至被告甲○○所有之臺北富邦商
    業銀行帳號00000000000000000號帳戶，另七萬元則轉匯至
    王峻峰上海商銀帳戶，因認被告提領帳戶供該犯罪集團使用
    之犯罪事實（原審卷第三一頁補充理由書），核與臺灣桃園
    地方法院檢察署九十五年度偵字第三一三六號於九十五年九
    月十六日之不起訴處分書所載之犯罪事實完全相同，為同一
    案件。而檢察官於前案係以被告辯稱其帳戶失竊，核與証人
    周鳳英証稱知被告均用花旗之帳戶，收入正常，未聽聞其有
    金錢方面問題，核與經調查被告勞工保險卡、扣繳憑單及在
    職証明等，認被告既有正當工作，所辯無出賣帳戶供犯罪集
    團使用之意圖，合於常情而可採，並查無其他積極証據認被
    告有出賣帳戶之事証，而以事証不足為不起訴處分，有不起
    訴處分書一件在卷可按（九十八年度桃簡字第九七號影卷第
    七一～七四頁）。又檢察官於前案與本案，均係以被害人乙
    ○○之指証；詐騙集團成員即另案被告黃正威、簡祥裕、陳
    詩怡等人之供述；及乙○○匯款單據，陳詩怡、黃正威、王
    峻峰及被告前開帳戶匯款資料等相同之証據為起訴。至於本
    院另多出另案被告陳詩怡、陳進銘、陳水龍、黃世廉、王莒
    光、陳信安、蔣忠明於警偵訊之自白或証述及相關扣案物品
    ，則均係詐騙集團成員間分工之事証，而與本案被告曾否交
    付上開富邦銀行帳戶予他人使用之事証無關，揆諸前開規定
    說明，自無從認係本案之新事實或新証據。則檢察官本件重
    行起訴，顯已違法定程序，原審據為不受理之諭知，即無違
    誤。
五、又檢察官以富邦商銀於九十九年一月廿日函附被告前開帳戶
    之歷史交易明細資料，係不起訴處分後於本案新調取，於交
    易明細中，尚見有多筆同樣由黃正威帳戶轉入再以金融卡提
    領之交易紀錄，認被害人不只乙○○一人，可証被告上開帳
    戶確係遭利用為詐騙工具，認即係本件得據以重行起訴之新
    証據，指摘原審未察，逕為不受理不當云云。然查，前開被
    告富邦商銀帳戶歷史交易明細，係檢察官重行起訴（聲請簡
    易處刑）後，經原審命補正俾確認起訴被告甲○○犯罪事實
    後，檢察官於九十八年十二月廿九日提出補充理由書時，方
    聲請原審法院函調被告前開富邦商銀帳戶之歷史交易明細，
    此有原審法院函、檢察官補充理由書等在卷（原審桃簡影卷
    第二四、二五頁；易卷第三一頁）可按，是前開富邦商銀於
    九十九年一月廿日函附被告前開帳戶之歷史交易明細資料，
    於本件檢察官重行起訴時，既尚未調取，何來為其據以重行
    起訴之新証據？況該帳戶縱尚有其他多筆同樣由黃正威帳戶
    轉匯入被告帳戶再以金融卡提領之交易紀錄，而有其他被害
    人，亦與本案檢察官起訴「被告有交付帳戶供犯罪集團使用
    」無何關連性，亦難認係發現之新事証。
六、綜上所述，本案檢察官既未發現新事實、新證據，亦無刑事
    訴訟法第四百二十條第一項第一、二、四、五款所定得為再
    審原因之情形，即就已為不起訴處分確定之同一案件再重為
    本案聲請簡易處刑，於法即有未合。原判決誤認上開台北富
    邦銀行帳戶之歷史交易明細表係檢察官為不起訴處分書時已
    存在之證據，其理由雖有不妥，然該帳戶歷史交易明細表非
    與「被告交付帳戶供詐欺集團使用」之起訴事實相關聯，亦
    非屬發現新證據，無從認本案重行起訴之合法性之結果則無
    二致，檢察官猶執前詞主張依新事証重行起訴合法，指摘原
    審為公訴不受理判決不當，求予撤銷改判，顯無理由，爰不
    經言詞辯論，逕予駁回。
七、據上論斷，應依刑事訴訟法第三百六十八條、第三百七十一
    條，判決如主文。
中    華    民    國  九十九  年    八    月  十二    日
                  刑事第四庭審判長法  官  陳筱珮
                                  法  官  孫惠琳
                                  法  官  陳玉雲
以上正本證明與原本無異。
不得上訴。
                                  書記官  陳思云
中    華    民    國    99    年    8     月    13    日

附件：
臺灣桃園地方法院刑事判決              98年度易字第1253號
公  訴  人  臺灣桃園地方法院檢察署檢察官
被      告  甲○○  女  38歲（民國○○年○月○○日生）
                    身分證統一編號：Ｚ000000000號
                    住臺中市○區○○路120巷11號11樓之3
上列被告因詐欺案件，經檢察官聲請以簡易判決處刑（96年度偵
偵字第10574 號），本院認不宜以簡易判決處刑（98年度桃簡字
第97號），改依通常程序審理，判決如下︰
    主  文
本件公訴不受理。
    理  由
一、公訴意旨略以：被告甲○○、張雅君、陳俊任、廖惇彬、楊
    麗鳳、張國珍、黃正威等7 人（張雅君、陳俊任、廖惇彬、
    楊麗鳳、張國珍均由本院以98年度桃簡字第97號刑事簡易案
    件另行審理，黃正威由本院另行審理），均可預見將自己之
    帳戶存摺、提款卡（含密碼）提供他人使用，可能遭詐騙集
    團利用作為人頭帳戶，竟各自基於幫助他人詐欺取財之不確
    定故意，自民國94年5 、6 月間起迄95年7 月間之期間內，
    分別將渠等所有之金融帳戶【甲○○等人頭帳戶之姓名、金
    融機構名稱、帳戶帳號等，請詳參卷附95年度偵字第19062
    號卷卷一第88頁「人頭帳戶一覽表」所載】提供或販售予另
    案被告曾富群（另行偵查、審理）所屬詐欺集團成員陳水龍
    （由本院以95年度訴字第1791號刑事案件另行審理) 、另案
    被告簡祥裕、陳進銘（簡祥裕、陳進銘2 人所涉收購金融帳
    戶詐欺部分，同一案件均已判決確定，另為不起訴處分）等
    人後，再交予同一集團之另案被告王莒光（王莒光於提供帳
    戶後，進而被該集團吸收為車手）、黃世廉（王莒光、黃世
    廉2 人涉案部分由本院以95年度訴字第1791號案件另行審理
    ）等車手，供渠等提領詐騙所得贓款之用，同時該集團以網
    路交友詐財、假藉臨時有困難名義借錢、假藉簽賭六合彩或
    職棒要求匯款、假藉網路訂購中獎要求匯款、假冒司法人員
    身份，謊稱對方涉案要求匯款以供擔保，及偽裝對方親友，
    亟需用錢要求匯款等手法，致被害人蔣明撰等70餘人陷於錯
    誤，而依渠等指示操作提款機，匯款進入該詐欺集團負責施
    詐之人所指定之金融帳戶內，再由詐欺集團車手前往領取詐
    騙所得贓款，藉此牟取不法所得【蔣明撰等被害人之姓名、
    遭詐騙金額及時間、遭詐騙之手法、匯入之人頭帳戶等，請
    詳參卷附95年度偵字第19062 號卷卷一第67頁「被害人一覽
    表」】。嗣經刑事警察局偵二隊一組、桃園縣政府警察局刑
    警大隊偵一隊申請監聽後，於95年7 月5 日，持票前往另案
    被告黃世廉、王莒光、陳永龍、陳信安位於臺中市○區○○
    里○○路○段29號9 樓之5 、臺中市西區龍潭里龍洋巷17之
    12號、桃園市縣○路3 號等住處搜索，並扣得人頭帳戶24
    本、印章20顆、金融卡22張、行動電話10支、記事本1 本、
    帳戶資料表11張、郵政匯款申請書2 張、網路郵局契約5 張
    、二聯式複寫本2 本、傳真紙1 張、現金新台幣3 萬7,900
    元等物而悉上情。另補充被告甲○○、黃正威均可預見將自
    己之帳戶存摺、提款卡（含密碼）提供他人使用，可能遭詐
    騙集團利用作為人頭帳戶，竟各自基於幫助他人詐欺取財之
    犯意，於94年間，被告甲○○將自己申請之臺北富邦商業銀
    行帳號00000000000000帳戶、被告黃正威則將自己申請之第
    一商業銀行帳號00000000000 帳戶提供詐欺集團使用，嗣於
    94年11月22日19時20分，乙○○駕駛車號5116-FQ 自小客車
    ，行經桃園縣桃園市○○路882 號前，遭某不詳姓名年籍之
    成年男子數人，趁其不及防備之際，搶奪上開自小客車得手
    ，於94年11月23日14時30分許，某不詳姓名年籍之成年男子
    聯絡被害人乙○○稱：「想不想拿回車子，如想拿回，則依
    指示付15萬元。」等語，使被害人乙○○心生畏懼，經討價
    還價後以12萬元達成贖車交易，俟94年11月24日19時許，被
    害人乙○○接獲指示後，先於94年11月25日上午10許，至彰
    化商業銀行桃園分行欲匯入12萬元進入另案被告徐偉倫（另
    行偵查、審理）所有之中國信託商業銀行帳號000000000000
    之帳戶，因該帳戶已列為警示帳戶無法匯入，再於94年11月
    28日13時40分，接獲犯罪集團中之某不詳姓名年籍之成年男
    子以電話通知被害人乙○○匯入陳詩怡（另行偵查、審理）
    所有之誠泰商業銀行士林分行帳號0000000000000 號帳戶，
    另案被告簡祥裕再依「陳先生」之指示，以網路轉帳方式，
    將被害人乙○○所匯入12萬元，轉入被告黃正威所有上開第
    一商業銀行帳戶後，再匯入被告甲○○所有上開臺北富邦商
    業銀行帳戶5 萬元，另匯入另案被告王峻峰（另行審理）所
    有上海商業銀行帳號00000000000000帳戶7 萬元後，由另案
    被告簡祥裕持被告甲○○及另案被告王竣峰所有之金融卡，
    在臺北縣三重市○○○路61號、62號7-11與萊爾富超商提領
    共計12萬元，嗣因被害人乙○○仍未取回上開自小客車，始
    知受騙，因而報警循線查獲上情。因認被告甲○○涉犯刑法
    第30條第1 項、第339 條第1 項之幫助詐欺取財罪嫌。
二、按不起訴處分已經確定，非有發現新事實或新證據，或有刑
    事訴訟法第420 條第1 項第1 款、第2 款、第4 款、第5 款
    所定得為再審原因之情形者，不得對於同一案件再行起訴。
    且案件曾經為不起訴處分，而違背同法第260 條之規定再行
    起訴者，應諭知不受理判決。刑事訴訟法第260 條、第303
    條第4 款定有明文。又按刑事訴訟法第260 條第1 款所謂發
    見新事實或新證據者，係指於不起訴處分前未經發現至其後
    始行發現者而言，若不起訴處分前，已經提出之證據，經檢
    察官調查斟酌者，即非該條款所謂發見之新證據，不得據以
    再行起訴，最高法院57年台上字第1256號判例要旨可資參照
    。
三、訊據被告甲○○堅詞否認有何交付帳戶供他人使用之犯行，
    而以：該帳戶係由其前夫陳明熙盜用，並非伊主動交付他人
    使用等語置辯。經查：
  (一)被告甲○○前因明知另案被告簡祥裕、陳進銘向其購買臺北
    富邦商業銀行帳號帳號00000000000000000 ，可能供常業詐
    欺集團掩飾或隱匿渠等重大犯罪所得之物，竟仍不違背本意
    ，共同基於幫助他人掩飾犯罪集團因重大犯罪所得財物之犯
    意聯絡，於民國94年某月間，在臺灣地區某處，將其所有之
    上開臺北富邦商業銀行存摺等物，出售交予另案被告簡祥裕
    等人使用，嗣於94年11月22日19時20分，被害人乙○○駕駛
    車號5116-FQ 自小客車，行經桃園縣桃園市○○路882 號前
    處，遭某不詳姓名年籍之成年男子數人，趁其不及防備之際
    ，搶奪上開自小客車得手，94年11月23日14時30分許，某不
    詳姓名年籍之成年男子聯絡被害人乙○○稱：「想不想拿回
    車子，如想拿回，則依指示付15萬元。」等語，使被害人鄭
    雅靜心生畏懼，經討價還價後以12萬元達成贖車交易，嗣94
    年11月24日19時許，被害人乙○○接獲指示後，先於94年11
    月25日上午10許，至彰化商業銀行桃園分行欲匯入12萬元進
    入另案被告徐偉倫所有之中國信託商業銀行帳號
    000000000000之帳戶，因該帳戶已列為警示帳戶無法匯入，
    再於94年11月28日13時40分，接獲犯罪集團中之某不詳姓名
    年籍之成年男子以電話通知被害人乙○○匯入陳詩怡所有之
    誠泰商業銀行士林分行帳號0000000000000 號帳戶，另案被
    告簡祥裕再依「陳先生」之指示，以網路轉帳方式，將被害
    人乙○○所匯入12萬元，轉入被告黃正威所有第一商業銀行
    帳號00000000000 帳戶後，再分別匯入被告甲○○所有上開
    臺北富邦商業銀行帳戶5 萬元及另案被告王峻峰所有上海商
    業銀行帳號00000000000000帳戶7 萬元後，再持被告甲○○
    及另案被告王竣峰所有之金融卡，在臺北縣三重市○○○路
    61號、62號7-11與萊爾富超商提領共計12萬元，嗣因被害人
    乙○○仍未取回上開自小客車，始知受騙，報警處理，而循
    線查獲。因認被告甲○○涉有違反洗錢防制法第9 條之罪嫌
    。
  (二)惟經臺灣桃園地方法院檢察署檢察官偵查結果，認定：被害
    人乙○○於94年11月22日19時20分，駕駛車號5116-FQ 自小
    客車，行經桃園縣桃園市○○路882 號前處，遭某不詳姓名
    年籍之成年男子數人，趁其不及防備之際，搶奪上開自小客
    車得手，於94年11月23日14時30分許，接獲某不詳姓名年籍
    之成年男子要求以15萬元贖回上開自小客車，經討價還價後
    以12萬元達成贖車交易，嗣94年11月24日19時許，被害人鄭
    雅靜接獲指示後，先於94年11月25日上午10許，至彰化商業
    銀行桃園分行欲匯入12萬元進入徐偉倫所有之中國信託商業
    銀行帳號000000000000之帳戶，因該帳戶已列為警示帳戶無
    法匯入，再於94年11月28日13時40分，接獲犯罪集團中之某
    不詳姓名年籍之成年男子以電話通知被害人乙○○匯入陳詩
    怡所有之誠泰商業銀行士林分行帳號0000000000000 號帳戶
    ，另案被告簡祥裕再依「陳先生」之指示，以網路轉帳方式
    ，將被害人乙○○所匯入12萬元，轉入被告黃正威所有第一
    商業銀行帳號00000000000 帳戶後，再分別匯入被告甲○○
    所有臺北富邦商業銀行帳號00000000000000000 帳戶5 萬元
    之事實，業據另案被告簡祥裕、陳進裕供稱屬實，核與被害
    人乙○○指訴詳實，復有提款人（簡祥裕）翻拍照片、筆記
    本資金往來明細、被害人乙○○之匯款憑條及通聯記錄在卷
    可稽。次查，被害人乙○○到庭陳稱：「不像是被告簡祥裕
    ，說話不一樣，當時與我對話之人說話很流利，國語說的很
    標準，而那人與我對談他的教育程度很高，而簡說話不流利
    ，不像是與我對話的人，可以確定不是陳進銘。」等語，核
    與另案被告簡祥裕、陳進銘所辯情節相符，而被害人乙○○
    所存入之金額，係由另案被告簡祥裕以網路銀行再轉匯入被
    告甲○○帳戶，非被告甲○○所為。再查，訊據證人周鳳英
    於偵查中向檢察官證稱：「我所知甲○○都是用花旗的帳戶
    ，我有陪過她去開戶，而她有無臺北富邦帳戶不清楚，不過
    94年10、11月時甲○○已經在台中，當時是做直銷，收入正
    常，沒聽說有金錢方面的問題，她當時有搬過很多次家。」
    等語，核與被告甲○○所辯情節相符。再參以況被告甲○○
    均有正當工作，此有勞工保險卡、扣繳憑單及在職證明書在
    卷足參，自亦難認被告甲○○有出賣上開帳戶供其犯罪集團
    使用之意圖，是其所辯，尚不悖於常情，本件被告甲○○既
    為帳戶失竊之人，而非出售人頭帳戶供犯罪集團使用來掩飾
    犯行，自無從得知該遺失之存摺巳為詐欺集團所取得並做為
    犯罪工具之用，自難認另案被告簡祥裕將錢匯入被告甲○○
    之上開存簿，即認為參與犯罪之人，並為詐騙集團乙員，進
    而強盜被害人乙○○上開自小客車之人，是被告甲○○所為
    ，自核與詐欺罪之構成要件有間。此外，復查無其他積極證
    據足認被告甲○○有上開犯行，應認其罪嫌，尚有不足，於
    95年6 月16日以95年度偵字第3136號不起訴處分，並不得再
    議，此有前開不起訴處分書（見本院98年度桃簡字第97號卷
    第71頁至第74頁）、臺灣高等法院被告前案紀錄表1 份等在
    卷可稽。
四、是本件所應審究者為，本案公訴人重行起訴，是否合於刑事
    訴訟法第260 條之要件。經查:
  (一)本件公訴人起訴所指犯罪事實及被害人乙○○均與臺灣桃園
    地方法院檢察署95年度偵字第3136號被告甲○○不起訴處分
    書所載之犯罪事實相同，且被害人乙○○於警詢及偵查中之
    證述（見95年度偵字第3136號偵卷第51頁至第55頁、第234
    頁至第236 頁）、另案被告簡祥裕、陳進銘、陳詩怡於警詢
    及偵查中之證述（見95年度偵字第3136號偵卷第9 頁至第19
    頁、第21頁至第26頁、第27頁至第34頁、第151 頁至第152
    頁、第192 頁至第194 頁、第197 頁至第199 頁、第236 頁
    至第239 頁、第220 頁至第221 頁）、被告黃正威上開第一
    商業銀行帳戶之開戶及帳戶交易資料明細（見95年度偵字第
    3136號偵卷第43頁至第45頁）、被害人乙○○匯款單據（見
    95年度偵字第3136頁偵卷第56頁）等資料均已列於前案偵字
    第3136號偵卷內，是此部分證據，均為前案已存在，並經檢
    察官調查斟酌之證據，上開證據自均非屬刑事訴訟法第260
    條第1 款之發現之新事實、新證據。
  (二)本件96年度偵字第10574 號偵查卷，就被告甲○○上開犯罪
    事實之部分雖多出另案被告陳詩怡及陳進銘於偵查中之自白
    （見96年度偵字第10574 號偵卷第13頁、第15頁），又95
    年度偵字第19062 號偵卷就被告甲○○上開犯罪事實之部分
    雖多出另案被告陳水龍、黃世廉、王莒光、陳信安、蔣忠明
    於警詢時之證述（見95年度偵字第19062 號偵卷卷一第103
    頁至第110 頁、第117 頁至第123 頁、第130 頁至第138 頁
    、第145 頁至第151 頁、第176 頁至第179 頁）、另案被告
    簡祥裕於偵查中之陳述（見95年度偵字第19062 號偵卷卷五
    96年3 月1 日訊問筆錄第1 頁至第2 頁），以及如公訴人犯
    罪事實所述之相關扣案物等，但此部分證據僅係有關正犯詐
    欺集團成員收購帳戶之事實，與該詐欺集團所屬成員施用詐
    術使其他被害人等因而受詐欺匯款入該詐欺集團指定帳戶內
    ，再由該詐欺集團成員使用提款卡或存摺、印章等物自各該
    帳戶內提領被害人等匯入之款項之事實，均並非有關被告甲
    ○○於94年間，是否曾交付上開臺北富邦商業銀行帳戶予他
    人使用之新事實、新證據，是該證據與公訴人所起訴之犯罪
    事實「被告甲○○於94年間交付臺北富邦商業銀行帳號
    00000000000000號之帳戶提供詐欺集團使用」等部分無任何
    關連，不能作為認定被告甲○○交付上開臺北富邦商業銀行
    帳戶予他人使用之新事實、新證據。
  (三)臺北富邦商業銀行股份有限公司興隆分行99年1 月21日（99
    年）北富銀興字第1 號函暨函覆資料（見本院98年度易字第
    1253 號 卷第34頁至第69頁）：上開函文所附被告甲○○臺
    北富邦商業銀行帳號00000000000000號帳戶自開戶之83年起
    訖99年1 月21日前各年度歷史交易明細表，然就公訴人起訴
    被告犯罪事實係於94年間，則該年度被告甲○○上開臺北富
    邦商業銀行之歷史交易明細表則為檢察官於95年6 月25日為
    95年度偵字第3136號不起訴處分書時已存在之證據，非屬刑
    事訴訟法第260 條、第303 條第4 款所規定之新事實、新證
    據，又該證據與公訴人所起訴之犯罪事實「被告甲○○於94
    年間交付臺北富邦商業銀行帳號00000000000000號之帳戶提
    供詐欺集團使用」等部分亦無任何關連，難認此部分證據為
    發現之新事實、新證據。
  (四)此外，復無其他證據足認前案有刑事訴訟法第420 條第1 項
    第1 款、第2 款、第4 款、第5 款所定得為再審原因之情形
    。
  (五)綜合上述，本件公訴人就業經臺灣桃園地方法院檢察署檢察
    官已為不起訴處分之同一案件，無刑事訴訟法第260 條所定
    之情形，再行起訴。揆諸前開規定及說明，自應為不受理判
    決之諭知。
五、據上論斷，應依刑事訴訟法第303 條第4 款，判決如主文。
本件經檢察官許鈺茹到庭執行職務。
中    華    民    國    99    年    5     月    4    日
          臺灣桃園地方法院刑事第二庭
                        審判長法  官  徐培元
                              法  官  石蕙慈
                              法  官  張詠惠
以上正本證明與原本無異。
如不服本判決，應於判決送達後10日內向本院提出上訴狀（應附
繕本），上訴於臺灣高等法院。
                              書記官  陳雅婷
中    華    民    國    99    年    5     月    5    日

司法院資訊處製作；財團法人民間司法改革基金會備份。
